【裁判字號】    99,訴,190
【裁判日期】    990226
【裁判案由】    違反毒品危害防制條例
【裁判全文】
臺灣臺南地方法院刑事判決               99年度訴字第190號
公  訴  人  臺灣臺南地方法院檢察署檢察官
被      告  甲○○
上列被告因違反毒品危害防制條例案件，經檢察官提起公訴（99
年度毒偵字第75號），被告於本院準備程序進行中，先就被訴事
實為有罪之陳述，經本院合議庭裁定由受命法官獨任進行簡式審
判程序，判決如下：
    主  文
甲○○施用第一級毒品，累犯，處有期徒刑拾月，扣案之摻有第
一級毒品海洛因粉末之香菸壹支（已吸食至僅剩半支）及第一級
毒品海洛因壹包（驗後淨重零點零參肆公克），均沒收銷燬之；
又施用第二級毒品，累犯，處有期徒刑陸月，扣案第二級毒品安
非他命壹包（毛重零點參伍公克）。應執行有期徒刑壹年貳月，
扣案之摻有第一級毒品海洛因粉末之香菸壹支（已吸食至僅剩半
支）、第一級毒品海洛因壹包（驗後淨重零點零參肆公克）及第
二級毒品安非他命壹包（毛重零點參伍公克），均沒收銷燬之。
    事實及理由
一、本案被告甲○○所犯毒品危害防制條例第10條第1項及第2項
    之施用第一、二級毒品罪，均非死刑、無期徒刑或最輕本刑
    為3年以上有期徒刑之罪，亦非高等法院管轄第一審案件，
    其於本院就被訴事實為有罪之陳述，經告知簡式審判程序之
    旨，並聽取檢察官及被告之意見後，本院裁定以簡式審判程
    序加以審理，是本案之證據調查，依刑事訴訟法第273條之2
    規定，不受同法第159條第1項、第161條之2、第161條之3、
    第163條之1及第164條至第170條之限制；並得依同法第310
    條之2準用第454條之規定製作略式判決書，合先敘明。
二、本案被告之犯罪事實及證據，除就檢察官起訴書之記載增補
    如下外，其餘均予引用（如附件）：
  (一)「犯罪事實」欄部分：
  1.第一項第7至8行關於「於98年10月15日下午5時35分許經警
    採尿前26小時內之某日時，在不詳處所，施用第1級毒品海
    洛因1次。」之記載，更正為：「於98年10月14日下午7時許
    ，在臺南市○○區○○路1段96巷42弄35號住處內，將第一
    級毒品海洛因粉末摻入香菸內點燃吸食之方式，施用第一級
    毒品海洛因1次。」
   2.第一項第10行「施用第2級毒品安非他命1次」之前，增加
     ：「將第二級毒品安非他命置於吸食器內以火燒烤吸食其
     煙霧之方式」。
   3.第一項第10行至最後一行關於「嗣於98年10月15日15時20
     分許，為警在上址住處48弄口查獲，扣得其所持有之安非
     他命1包、海洛因2小包、電子磅秤1台、現金新臺幣5萬7千
     500元。」等記載，增補為：「嗣於98年10月15日15時20分
     許，甲○○駕駛車牌號碼9550－WR車輛行經上開住處48弄
     巷口，為警攔檢並在其上開車輛內扣得甲○○所有供其施
     用之第二級毒品安非他命1包（毛重0.35公克）、第一級毒
     品海洛因2小包（一包檢驗後淨重0.034公克；另一包檢驗
     前淨重0.004公克，檢驗後已用罄）及摻有第一級毒品海洛
     因粉末之香菸壹支（已吸食至僅剩半支），暨電子磅秤1台
     、現金新臺幣（下同）57,500元、行動電話3支等物品。甲
     ○○於其上開施用第一、二級毒品犯行尚未為警員發覺前
     ，主動向警員自首坦承，並同意警員對其採取尿液送驗檢
     出嗎啡及（甲基）安非他命陽性反應，而接受裁判。」
  (二)「證據」部分增列：被告於本院準備程序及審理時均坦承犯
    行（見本院卷第19、23頁）。
三、查海洛因及安非他命依其成癮性、濫用性及對社會危害性之
    程度，已為毒品危害防制條例第2條第2項第1款、第2款分別
    列為第一級毒品與第二級毒品。故核被告所為，分別係犯毒
    品危害防制條例第10條第1項施用第一級毒品罪及同條例第
    10條第2項施用第二級毒品罪。至其施用前（時）分別非法
    持有第一級毒品海洛因及第二級毒品安非他命之低度行為，
    均為其施用之高度行為所吸收，不另論罪。又被告所犯上開
    二罪間，犯意各別，罪名不同，應分論併罰。另查，被告於
    其犯罪尚未為警員發覺前，主動向警員自首坦承施用第一級
    及第二級毒品犯行而接受裁判，應符合刑法第62條前段自首
    規定，爰均減輕其刑（查被告於警詢自首坦承施用第一級毒
    品海洛因之時間，雖與其嗣於本院審理時供述之日期稍有出
    入，然基於自首規定乃為獎勵犯罪悔過投誠而設之立法精神
    ，認仍無礙於被告符合自首規定之適用）。再者，被告有起
    訴書犯罪事實欄第一項所載之科行及徒刑紀錄，此有臺灣高
    等法院被告前案紀錄表在卷可參，其受徒刑之執行完畢後，
    5年以內故意再犯本件有期徒刑以上之上開二罪，均為累犯
    ，各應依刑法第47條第1項之規定加重其刑，並依法先加後
    減之。爰審酌被告前因施用毒品案件，業經送觀察勒戒、強
    制戒治及刑之科罰執行，猶未認清毒品戕害身心之惡，不思
    戒絕革除惡習，仍為本案犯行，顯然其意志力甚為薄弱，迄
    未能戒除毒癮惡習，惟兼衡被告施用毒品犯行，在性質上乃
    屬對自我身心健康之自戕行為，及犯後坦承犯行之態度等一
    切情狀，就其所犯上開二罪分別量處如主文所示之刑，並定
    應執行刑。
四、扣案之海洛因2包（一包檢驗後淨重0.034公克；另一包檢驗
    前淨重0.004公克，檢驗後已用罄）、摻有海洛因粉末之香
    菸1支（已吸食至僅剩半支）及暨安非他命1包（毛重0.35公
    克），應分屬毒品危害防制條例第2條第2項第1款、第2款規
    定之第一、二級毒品無誤，此有台南市警察局第一分局涉嫌
    毒品危害防制條例案毒品初步檢驗報告單及高雄市立凱旋醫
    院濫用藥物成品檢驗鑑定書各1份（見警卷第15頁、98偵字
    15129號第19頁），並經被告供明在卷（見警卷第4頁、98偵
    字15129號第7頁），足資憑認。是上開毒品應依毒品危害防
    制條例第18條第1項前段規定，不問是否屬犯人所有，均宣
    告沒收銷燬之（但檢驗前淨重0.004公克之該包海洛因，既
    已於檢驗時用罄，即無庸再宣告沒收銷燬，併此敘明）；至
    另扣案之電子磅秤1台、現金57,500元、行動電話3支等物品
    ，則均與本案被告施用毒品犯行無關，復據其供明在卷（見
    本院卷第23頁），爰不併為沒收諭知。
五、據上論斷，應依刑事訴訟法第310條之2、第454條、第273條
    之1第1項、第299條第1項前段，毒品危害防制條例第10條第
    1項、第2項、第18條第1項前段，刑法第11條、第62條前段
    、第47條第1項、第51條第5款，判決如主文。
本案經檢察官乙○○到庭執行職務。
中    華    民    國    99    年    2    月    26    日
                  刑事第四庭  法  官  陳淑卿
以上正本證明與原本無異。
如不服本判決應於收受本判決後10日內向本院提出上訴書狀，並
應敘述具體理由。如未敘述上訴理由者，應於上訴期間屆滿後20
日內向本院補提理由書狀（均須按他造當事人之人數附繕本）「
切勿逕送上級法院」。
                              書記官  周怡青
中    華    民    國    99    年    2    月    26    日
附錄本案論罪科刑法條
毒品危害防制條例第10條：
施用第一級毒品者，處 6 月以上 5 年以下有期徒刑。
施用第二級毒品者，處 3 年以下有期徒刑。

司法院資訊處製作；財團法人民間司法改革基金會備份。
